臺灣高等法院刑事判決　　　　　　　　94年度上易字第1733號
　　上　訴　人
　　即　被　告　 乙○○
上列上訴人因竊盜案件，不服台灣台北地方法院94年度易緝字第
118號，中華民國94年11月9日第一審判決（起訴案號：台灣台北
地方法院檢察署93年度偵字第12122號），提起上訴，本院判決
如下：
    主  文
上訴駁回。
    事  實
一、乙○○曾於民國（下同）九十二年間因攜帶凶器竊盜案件，
    經臺灣板橋地方法院以九十二年度簡字第三五四九號刑事簡
    易判決判處有期徒刑六月，如易科罰金以三百元折算一日，
    於九十三年一月十五日確定。詎仍不知悔改，復意圖為自己
    不法之所有，於九十三年二月五日下午五時二十五分許，在
    臺北市中山區○○○路新生公園，持其所有客觀上足供兇器
    使用之Ｔ型板手一支竊取甲○○所有車號Ｇ三—二一○號之
    營業小客車車牌二面，並懸掛於自己所有車號五Ｄ—二一二
    號之營業小客車上行使，嗣因甲○○申報車牌失竊，乙○○
    於九十三年七月一日二時許駕駛前開車輛在臺北市大同區○
    ○○路與重慶北路口為警查獲，並扣得Ｔ型板手一支及Ｇ三
    —二一○號車牌二面（已據甲○○領回）。
二、案經臺北市政府警察局大同分局移送臺灣臺北地方法院檢察
    署檢察官偵查起訴。
    理  由
一、訊據被告固坦承前開竊盜犯行不諱，惟矢口否認係犯攜帶凶
    器竊盜罪，辯稱：伊於竊盜當時使用之Ｔ型板手，係一般汽
    車車上皆有之隨車工具，並非凶器云云。經查：
(一)前開竊盜犯行，業據被告於原審及本院審理時坦承不諱，核
    與被害人甲○○於警詢時之指訴相符（見九十三年度偵字第
    一二一二二號卷第九頁），被告於本院審理時對被害人甲○
    ○於警詢時之指訴，並無聲明異議，依刑事訴訟法第一百五
    十九條之五規定，且Ｇ三—二一○號營業小客車車牌確登記
    為甲○○所有，並於九十三年二月十日辦理車牌遺失繳銷登
    記，亦有臺北市監理處九十三年十一月三日函及附件在卷可
    稽（見原審九十三年度易字第一一一九號卷第三七至四十頁
    ），被害人甲○○於警詢時之指訴，自得採為證據。此外，
    並有Ｔ型板手一支、Ｇ三—二一○號車牌二面扣案可佐（見
    九十三年度偵字第一二一二二號卷第十二頁、第四十三頁）
    暨照片六張附卷可參（見九十三年度偵字第一二一二二號卷
    第十八至二十頁）。
(二)按刑法第三百二十一條第一項第三款之攜帶兇器，乃指行為
    人攜帶兇器有行兇之可能，客觀上具有危險性，至其主觀上
    有無持以行兇或反抗之意思，尚非所問。次按竊盜攜帶起子
    、鉗子，雖係供行竊之工具，然如客觀上足對人之身體、生
    命構成威脅，仍應成立攜帶兇器竊盜罪，最高法院七十四年
    度第三次刑事庭會議決議可資參照。經查：前開扣案之Ｔ型
    板手一支，經本院於審理時當庭勘驗結果，該Ｔ型板手係鐵
    製品，橫軸部分十六公分，縱軸部分二十四點五公分，有筆
    錄為憑（見本院九十四年十一月二十三日審判程序筆錄第二
    頁），衡情客觀上可對人之身體、生命構成威脅，自屬凶器
    無疑，被告所辯扣案之Ｔ型板手非凶器云云，委無足採。本
    案事證明確，被告犯行堪以認定。
二、核被告所為，係犯刑法第三百二十一條第一項第三款之攜帶
    凶器竊盜罪。
三、原審同此認定，因依刑法第三百二十一條第一項第三款、第
　　三十八條第一項第二款之規定，並審酌被告曾犯攜帶凶器竊
　  盜罪，經臺灣板橋地方法院判處有期徒刑六月確定，仍無悔
    意，暨被告犯罪之動機、目的、手段、犯後態度以及被告懸
    掛竊得之Ｇ三—二一○號車牌有多次違規紀錄等一切情狀，
    量處有期徒刑八月，併以扣案之Ｔ型板手一支，為被告所有
    供犯罪所用之物，業據被告供明在卷（見九十三年度偵字第
    一二一二二號卷第六頁、第四十三頁），應依刑法第三十八
    條第一項第二款規定宣告沒收。核其認事用法，俱無違誤，
    量刑亦甚允洽。被告上訴意旨，否認成立攜帶凶器竊盜罪名
    ，為無理由，應予駁回。
據上論斷，應依刑事訴訟法第三百六十八條，判決如主文。
本案經檢察官賴俊雄到庭執行職務。
中　　華　　民　　國　　94　　年　　12　　月　　7 　　日
　　　　　　　　　刑事第二十庭　審判長法　官  陳貽男
　　　　　　　　　　　　　　　　　    法　官  邱志平
　　　　　　　 　 　　　　　　　　　　法　官  高明哲
以上正本證明與原本無異。
不得上訴。
                                      書記官  李垂福
中　　華　　民　　國　　94　　年　　12　　月　　8 　　日
附錄：本案論罪科刑法條全文
刑法第321條
犯竊盜罪而有左列情形之一者，處6月以上、5年以下有期徒刑：
一  於夜間侵入住宅或有人居住之建築物、船艦或隱匿其內而犯
    之者。
二  毀越門扇、牆垣或其他安全設備而犯之者。
三  攜帶兇器而犯之者。
四  結夥三人以上而犯之者。
五  乘火災、水災或其他災害之際而犯之者。
六  在車站或埠頭而犯之者。
前項之未遂犯罰之。
